【裁判字號】    89,易,2116
【裁判日期】    890911
【裁判案由】    竊盜
【裁判全文】
臺灣臺南地方法院刑事判決              八十九年度易字第二一一六號
    公  訴  人  臺灣臺南地方法院檢察署檢察官
    被      告  乙○○
右列被告因竊盜案件，經檢察官提起公訴（八十九年度偵字第八五八三號），本院判
決如左：
    主  文
乙○○無罪。
    理  由
一、公訴意旨以：乙○○意圖為自己不法之所有，於民國（下同）八十九年三月五日
    十八時許，在台南縣學甲鎮宅港里一一九號旁，以自備鑰匙，竊取甲○○所有車
    牌號 MVG－六三三號（引擎號碼 HG０四二一四四號）重機車一部。得手後留供
    己用，並改懸掛其母趙黃繡惠所有 NDX－三三八號機車車牌，以避人耳目。嗣於
    八十九年七月十八日二十三時四十分許，在台南縣仁德鄉○○村○○街興中正路
    一段路口，為警查獲，並扣得機車鑰匙一支。案經台南縣警察局歸仁分局報告偵
    辦，認乙○○犯有刑法第三百二十條第一項之竊盜罪嫌。
二、按犯罪疿實應依證據認定之，無證據不得推定其犯罪事實；又不能證明被告犯罪
    ，應諭知無罪之判決，刑事訴訟法第一百五十四條、第三百零一條第一項分別定
    有明文。
三、訊據被告乙○○，矢口否認有右揭竊取重機車一部之行為，辯稱該：ＭＶＧ－六
    三三號機車是於八十九年三月間，在學甲鎮向「順治」之郭正文以新台幣（下同
    ）四千元購買的，伊將上開機車改掛ＮＤＸ－三三八號車牌，因當時郭正文說要
    一週後才要把車牌交給我，而車子又沒有車牌，我才改掛媽媽的車牌，暫時改掛
    等語。查證人郭正文到庭結證稱：該輛機車係伊於八十九年三月初在學甲鎮偷回
    來的，當時伊開車到學甲鎮，因車子故障，伊就將放在旁邊之該台機車騎回（台
    南市），騎回家後，就將機車放置於新興國中邊，伊是以自己的鑰匙試試看能否
    打開，結果可以打開，後來伊聽被告稱要買輛機車，伊就將該車賣給被告，在今
    （八十九）年三月間賣壹萬八千元，但因為伊沒有該車之證件，伊偽稱車子之牌
    照被扣，等證照取回後，再交給被告，被告先給伊四千元，伊就將車交給被告等
    情（見9.5.審判筆錄）。是被告所辯，即非無據，自難僅因被告騎用該車被查
    獲，即遽予認定該車係被告所竊。此外，復查無積極證據足認被告有竊車行為，
    既不能證明真犯罪，爰予諭知無罪之判決。
四、至被告乙○○是否涉有贓物罪嫌及郭正文（男、民國○○○年○月○○日生、身
    分證統一編號：Ｚ000000000號、住台南市○○路三十八號）涉有竊盜
    罪嫌，均應由檢察官另行偵辦。
據上論斷，應依刑事訴訟法第三百零一條第一項判決如主文。
本案經檢察官柯怡伶到庭執行職務
中    華    民    國      八十九      年      九     月       十一      日
                            臺灣臺南地方法院刑事第四庭
                                        法      官    蘇  孫  波
右正本證明與原本無異
如不服本判決應於送達後十日內向本院提出上訴狀。
                                        書  記  官    羅  宗  賢
中    華    民    國      八十九      年      九     月       十六      日


司法院資訊處製作；財團法人民間司法改革基金會備份。
